【裁判字號】    92,軍上,16
【裁判日期】    920821
【裁判案由】    竊盜
【裁判全文】
臺灣高等法院高雄分院刑事判決                      九十二年度軍上字第一六號
    上  訴  人  甲○○
    即  被  告
    選任辯護人  申憲章
右上訴人因竊盜案件，不服國防部高等軍事法院高雄分院中華民國九十二年六月二十
六日第二審判決（九十二年高判字第八十號，起訴案號：國防部南部地方軍事法院檢
察署九十年平訴 (一)字第四三三號），提起上訴，本院判決如左：
    主  文
上訴駁回。
    理  由
一、按軍事審判法第一百八十一條第五項規定，被告不服高等軍事法院宣告有期徒刑
    之上訴判決者，得以判決違背法令為理由，向高等法院提起上訴。是被告向高等
    法院提起上訴，應以高等軍事法院宣告有期徒刑之上訴判決違背法令為理由，係
    屬法定要件，如果上訴狀並未依據卷內訴訟資料，具體指摘原判決不適用何種法
    則或如何適用不當，或所指原判決之不法情事，顯與法律規定得向高等法院提起
    上訴理由之違法情形不相適合時，均應認其上訴違背法律上之程序。
二、本件原判決認上訴人即被告甲○○係陸軍防空飛彈指揮部第六○八群六六六營營
    部連一兵（已於九十一年八月六日退伍），於九十年八月二十日十一時許，至台
    灣駐地之陸軍第八軍團第四後指部甲補庫第三分庫營區內洽公，在向該庫補給士
    李珊珊下士辦理提領經理裝備零附件時，見李珊珊所有之ＮＯＫＩＡ牌八二五○
    型銀色行動電話乙支（序號：000000000000000），放置辦公室
    桌上，竟意圖為自己不法之所有，竊得該行動電話，嗣同日十四時三十分許，被
    害人李珊珊發覺其行動電話遭竊後，即懷疑最後來洽公之被告甲○○涉有嫌疑，
    惟一直無法聯絡到溫兵，迄翌（二十一）日十六時四十分許，遂請同事楊惠婷上
    士以電話轉請溫兵所屬單位之連長滕仲偉上尉協助找尋，適逢當日被告甲○○正
    欲休假，連長滕仲偉上尉就以配合休假前離營教育實施安全檢查，於同日十七時
    三十分許，在被告甲○○褲子右側口袋查獲該行動電話，並要求被告甲○○隔日
    歸還，被告甲○○即於翌（二十二）日九時許將該行動電話送還被害人李珊珊等
    情，係以被告甲○○於偵查中已供承竊取被害人李珊珊之行動電話，並事後將該
    行動電話歸還被害人李珊珊，核與被害人李珊珊所指訴情節相符，並經滕仲偉證
    述屬實，又被告甲○○經送國軍北投醫院、三軍總醫院鑑定其精神狀況，認係精
    神耗弱之人，爰撤銷第一審不當之判決，依刑法第三百二十條第一項之普通竊盜
    罪，判處被告有期徒刑四月，如易科罰金，以三百元折算一日，經核於法並無違
    誤。被告上訴意旨略以：被告家族曾有精神遺傳症候群，被告少年因騎車不慎撞
    上電線桿及八十七年六月間發生車禍，因家屬未送醫院檢查腦部神經有無受傷，
    致被告現今有精神異常之後遺症，原審雖曾將被告送國軍北投醫院及三軍總醫院
    鑑定，惟未依被告之聲請送具權威性之精神病專科醫院高雄市立凱旋醫院鑑定，
    顯未盡其職權調查之能事，而有違法不當云云，指摘原判決違法不當；惟查被告
    前述所執之上訴理由，原判決已一一指駁甚詳，原判決並無違背法令之情形，被
    告之上訴自屬不合法律上之程式，其上訴為不合法，應予駁回。
三、據上論斷，應依軍事審判法第二百零六條第一項、刑事訴訟法第三百九十五條前
    段，判決如主文。
中    華    民    國      九十二      年      八      月     二十一     日
                              臺灣高等法院高雄分院刑事第七庭
                                  審判長法官  李春昌
                                        法官  莊飛宗
                                        法官  黃憲文
右正本證明與原本無異。
不得上訴。
                                  法院書記官  黃英彥
中    華    民    國      九十二      年      八      月    二十一      日


司法院資訊處製作；財團法人民間司法改革基金會備份。
